【裁判字號】    97,審易,338
【裁判日期】    970425
【裁判案由】    竊盜
【裁判全文】
臺灣高雄地方法院刑事判決             97年度審易字第338號
公  訴  人  臺灣高雄地方法院檢察署檢察官
被      告  乙○○
                    （現另案於臺灣高雄第二監獄執行中）
上列被告因竊盜案件，經檢察官提起公訴（97年度偵字第559 號
、97年度偵字第5012號），被告就被訴事實為有罪陳述，經告知
簡式審判程序之旨，並聽取檢察官及被告意見，裁定改依簡式審
判程序審理，判決如下：
    主  文
乙○○犯竊盜罪，處有期徒刑陸月，扣案之汽車鑰匙壹支（手握
位置附有黑色塑膠套）沒收。又犯竊盜罪，處有期徒刑陸月，扣
案之汽車鑰匙壹支（手握位置附有黑色塑膠套）沒收。又犯攜帶
兇器竊盜罪，處有期徒刑柒月，扣案之T 字型板手貳支沒收。應
執行有期徒刑壹年陸月。扣案之汽車鑰匙貳支（手握位置均附有
黑色塑膠套）及T 型板手貳支，均沒收。
    事  實
一、乙○○分別基於意圖為自己不法所有之犯意：(一)於民國96年
    12月22日16時許，在高雄市○○路與中山路口旁空地，持其
    所有之汽車鑰匙1 支（手握位置附有黑色塑膠套），竊取佳
    峰機械有限公司所有之車牌號碼2B-55 41號自小貨車1 輛得
    逞，嗣於同年月23日上午6 時40分許，在高雄市○○鄉○○
    街117 號前，因形跡可疑為警盤查，並扣得上開行竊所用之
    汽車鑰匙1 支；(二)復於97年2 月4 日上午3 、4 時許，在高
    雄縣鳳山市○○街73號附近，持其所有之汽車鑰匙1 支（手
    握位置附有黑色塑膠套），竊得丙○○○（起訴書誤載為潘
    魏玟鳳）所有之車牌號碼YR-456 9號自小貨車1 輛；(三)再於
    97年2 月5 日上午5 時50分許，攜帶其所有客觀上具有危險
    性可供兇器使用之T 字型板手2 支，駕駛上開竊得之YR-456
    9 號自小貨車，在高雄市○○區○○街30號前，竊取甲○○
    所有之白金鐵15支得手後，隨即於高雄市○○區○○街28巷
    口為警查獲，並當場扣得供行竊上開(二)所用之鑰匙1支 及行
    竊白金鐵所攜帶之T 字型板手2 支。
二、案經高雄縣政府警察局仁武分局、高雄市政府警察局楠梓分
    局報請臺灣高雄地方法院檢察署檢察官偵查起訴。
    理  由
一、被告乙○○所犯係死刑、無期徒刑、最輕本刑為 3年以上有
    期徒刑以外之罪，其於審判程序就前揭被訴事實為有罪之陳
    述，經告知簡式審判程序之旨，並聽取其與公訴人之意見後
    ，本院認無不得或不宜改依簡式審判程序進行之處，爰依刑
    事訴訟法第273 條之1 第1 項規定，裁定進行簡式審判程序
    ，合先敘明。
二、上揭事實，業據被告於偵訊及本院審理時坦承不諱（見97年
    度偵字第559 號卷第10頁、97年度偵字第5012號卷第4 頁、
    院卷第39-42 頁），核與證人即被害人佳峰機械有限公司告
    訴代理人林宗民、被害人丙○○○之配偶魏榮道、被害人甲
    ○○於警詢及偵訊中證述情節相符（見高雄縣政府警察局仁
    武分局警卷第4-5 頁、高雄市政府警察局楠梓分局警卷第3-
    5 頁），並仁武分局扣押物品目錄表、贓物認領保管單、車
    籍查詢基本資料詳細畫面各1 紙、現場相片5 張（見仁武分
    局警卷第9 、14、16頁）及楠梓分局扣押物品目錄表1 紙、
    贓物認領保管單2 紙、行車執照影本1 紙、現場照片5 張（
    見楠梓分局警卷第7-16頁）在卷可稽，足認被告前開自白與
    事實相符。本案事證明確，被告上開3 次竊盜犯行，均堪予
    認定，應依法論處。
三、被告於上開犯罪事實(三)行竊時攜帶之T 字型扳手2 支，構造
    相似，均長約10.2公分、握把9 公分、前端鐵器外漏部分長
    約5. 6公分、前端刻意磨成尖銳鋒利狀，為鐵製器具等情，
    業經本院當庭勘驗屬實，並有照片可證（見楠梓分局警卷第
    13頁及院卷第41頁），客觀上均足以對人之生命身體安全構
    成威脅，可供兇器使用。核被告所為，就犯罪事實(一)(二)部分
    ，均犯刑法第320 條第1 項普通竊盜罪；另犯罪事實(三)部分
    ，係犯同法第321 條第1 項第3 款之攜帶兇器竊盜罪。被告
    上開所犯，犯意各個，行為有異，應分論併罰。本院審酌被
    告有毒品、竊盜及贓物等犯罪前科，素行不佳，有臺灣高等
    法院被告前案記錄表可證，且正值壯年，不思以正當方式取
    得財物，竟為貪圖不法利益，任意竊取他人財物，所為實不
    足取，且行竊之標的物含自小貨車，價值不低，犯罪情節非
    輕，惟念其犯後坦承犯行、所竊物品業經被害人領回等一切
    具體情狀，分別量處如主文所示之刑，並定應執行刑，以資
    懲儆。扣案之汽車鑰匙2 支（手握位置均附有黑色塑膠套）
    及T 字型板手2 支，均為被告所有分別供上開犯罪所用之物
    ，業已認定如前，爰依刑法第38條第1 項第2 款之規定宣告
    沒收；至其餘扣案之物，經核與被告上開犯罪無涉，自不予
    宣告沒收，併此敘明。
四、據上論斷，應依刑事訴訟法第273 條之1 第1 項、第299 條
    第1 項前段，刑法第320 條第1 項、第321 條第1 項第3 款
    、第51條第5 款、第38條第1 項第2 款，刑法施行法第1 條
    之1 ，判決如主文。
本案經檢察官劉穎芳到庭執行職務。
中    華    民    國    97    年    4     月    25    日
                  刑事第七庭  法  官  唐照明
以上正本證明與原本無異。
如不服本判決應於判決送達後10日內，向本院提出上訴書狀。
中    華    民    國    97    年    4     月    25    日
                              書記官  許珈綺
附錄本案論罪科刑法條：
中華民國刑法第320條
意圖為自己或第三人不法之所有，而竊取他人之動產者，為竊盜
罪，處五年以下有期徒刑、拘役或五百元以下罰金。
意圖為自第三人不法之利益，而竊佔他人之不動產者，依前項之
規定處斷。
前二項之未遂犯罰之。
中華民國刑法第321條
犯竊盜罪而有左列情形之一者，處6月以上、5年以下有期徒刑：
一於夜間侵入住宅或有人居住之建築物、船艦或隱匿其內而犯之
  者。
二毀越門扇、牆垣或其他安全設備而犯之者。
三攜帶兇器而犯之者。
四結夥三人以上而犯之者。
五乘火災、水災或其他災害之際而犯之者。
六在車站或埠頭而犯之者。
前項之未遂犯罰之。


司法院資訊處製作；財團法人民間司法改革基金會備份。
